臺灣板橋地方法院刑事判決　　　　　　　99年度易字第2408號
公　訴　人　臺灣板橋地方法院檢察署檢察官
被　　　告　詹淑雯現改名為「.
上列被告因竊盜案件，經檢察官提起公訴（99年度偵字第21506
、20964號），本院判決如下：
    主  文
詹淑雯犯竊盜罪，處罰金新臺幣貳仟元，如易服勞役以新臺幣壹
仟元折算壹日；又犯竊盜罪，處罰金新臺幣貳仟元，如易服勞役
以新臺幣壹仟元折算壹日。應執行罰金新臺幣仟元，如易服勞
役以新臺幣壹仟元折算壹日。
    事  實
一、詹淑雯（其後於民國100 年1 月6 日改名為「詹奕甄」）意
    圖為自己不法之所有，分別於(一)99年7 月28日晚上7 時許，
    在臺北縣新莊市（現改制為「新北市新莊區○○○○路108
    號地下一樓「家樂福量販店」賣場內，趁該賣場人員不注意
    之際，徒手竊取該賣場內陳列販售之飲料「蘋果西打」250m
    l 裝1 罐（售價新臺幣＜下同＞10元），將之飲畢，嗣其於
    同日晚上7 時30分，連同上開竊得飲畢之「蘋果西打」空罐
    1 個及其他佯裝選購之商品，攜至該賣場收銀台結帳時，即
    稱無錢可付，旋逕行離去，經該賣場收銀櫃臺幹部人員王美
    惠上前將其攔住，報警處理，因而查悉上情。(二)99年8 月1
    日晚上7 時許，在臺北縣新莊市○○路763 號「佳瑪百貨公
    司」內，趁該百貨公司人員不注意之際，徒手竊取該公司內
    陳列販售之飲料「美粒果柳橙汁」1 瓶（售價25元），將之
    飲畢，嗣其於同日晚上7 時30分許，連同上開竊得飲畢之「
    美粒果柳橙汁」空瓶1 個及其他佯裝選購之商品，攜至該公
    司收銀台結帳時，即稱無錢可付，旋欲逕行離去，經該公司
    收銀臺人員通知該公司副組長李玉萍上前將其攔詢後，報警
    處理，因而查悉上情。
二、案經臺北縣政府警察局（現改制為「新北市政府警察局」）
    新莊分局報請、暨李玉萍訴由臺北縣政府警察局新莊分局報
    請臺灣板橋地方法院檢察署檢察官偵查起訴。
    理  由
一、訊據被告詹淑雯固不否認有於上開時地擅自拿取上開賣場、
    公司之飲料飲畢後未付款等事實，惟矢口否認有竊盜犯行，
    辯稱：伊上開二次至賣場、百貨公司購物，均係因口渴而先
    行取用該賣場、百貨公司之飲料飲用，但結帳時才發現未帶
    錢，並無竊盜之犯意云云。惟查，上揭被告二次竊取上開賣
    場、百貨公司內陳列販售之飲料飲畢等犯罪事實，業經證人
    王美惠、告訴人李玉萍等於警詢指證屬實明確（見99年度偵
    字第20964 號偵查卷9 至11頁、99年度偵字第21506 號偵查
    卷8 至10頁，此證人、告訴人於警詢之陳述，被告對其證據
    能力，於本院審理言詞辯論終結前，均未爭執，依刑事訴訟
    法第159 條之5 規定，得為證據），並有臺北縣政府警察局
    新莊分局中平派出所扣押筆錄、臺北縣政府警察局新莊分局
    扣押筆錄、99年8 月1 日臺北縣政府警察局新莊分局中港派
    出所查獲警員報告（此報告之陳述，同上理由，得為證據）
    、查獲家樂福量販店現場及起獲贓物等照片、發票、佳瑪百
    貨公司監視器錄影翻拍照片等附卷可資佐證。被告雖辯稱上
    開意旨云云，惟查被告於上開二次時地，均係以相同手法擅
    自取用商店陳列販售之飲料飲用後藉詞未付款，而時間亦僅
    相隔4 日再犯，且其於結帳時並均佯購其他商品掩飾，足見
    被告上開二次於未付款前擅自取用商店陳列販售之飲料，應
    有為己不法所有意圖之犯意甚明，而其於結帳前未經商店同
    意即擅自取用飲畢，亦已構成刑法之竊取行為，是被告上開
    所辯，要屬事後卸責之詞，自不足取。綜上所述，本件事證
    已臻明確，被告上開二次竊盜犯行均堪認定，應予依法論科
    。
二、核本件被告上開二次所為，均係犯刑法第320 條第1 項之竊
    盜罪。其上開二次竊盜犯行，時地不同，被害對象亦相異，
    顯見係基於各別犯意所為，應予分論併罰。爰審酌被告素行
    、本件各罪之犯罪動機、目的、手段、方法、所得不法利益
    、對被害人所生危害及犯後之態度等一切情狀，各量處如主
    文所示之刑及諭知易服勞役之折算標準，並定其應執行之刑
    及諭知易服勞役之折算標準。
三、本件被告經合法傳喚，無正當之理由不到庭，惟經本院審結
    後認其上開二次所為，均係應科罰金之案件，爰依刑事訴訟
    法第306 條規定，不待其陳述逕行判決，附此敘明。
據上論斷，應依刑事訴訟法第299 條第1 項前段、第306 條，刑
法第320 條第1 項、第42條第3 項、第51條第7 款，刑法施行法
第1 條之1 第1 項、第2 項前段，判決如主文。
本案經檢察官陳怡親到庭執行職務。
中    華    民    國   100    年    1     月    14    日
                      刑事第七庭  法  官  彭  全  曄
以上正本證明與原本無異。
如不服本判決應於收受送達後十日內向本院提出上訴書狀，並應
敘述具體理由；其未敘述上訴理由者，應於上訴期間屆滿後二十
日內向本院補提理由書（均須按他造當事人之人數附繕本）「切
勿逕送上級法院」。
                                  書記官  蘇  宥  維
中    華    民    國   100    年    1     月    14    日
附錄本案論罪科刑法條全文：刑法第320條